ACORDAO-COMPLETO-2584753

ACÓRDÃO 2801/2023 ATA 9/2023 - PRIMEIRA CÂMARA

VISTOS, relatados e discutidos estes autos que tratam de tomada de contas especial instaurada em atenção ao subitem 9.2 do Acórdão 546/2009-TCU-Plenário, lavrado no âmbito do TC Processo 029.611/2006-4, que trata de representação formulada pela Controladoria Geral da União no Estado da Paraíba acerca de supostas irregularidades ocorridas na Secretaria Municipal de Saúde de João Pessoa/PB, apontadas no Relatório de Ação e Controle 000190.019939/2005-71,
ACORDAM os Ministros do Tribunal de Contas da União, reunidos em sessão da Primeira Câmara, ante as razões expostas pelo Relator, em:
9.1. julgar irregulares as contas do Município de João Pessoa/PB, com fundamento nos arts. 1º, I, e 16, III, alíneas "b" e "c", c/c os arts. 19 e 23, III, da Lei 8.443/1992;
9.2. condenar o aludido município ao pagamento das quantias abaixo indicadas, com a incidência dos devidos encargos legais, calculados a partir da data correspondente até a do efetivo recolhimento, na forma da legislação em vigor:
	Valor Histórico (R$) 
	Data de ocorrência

	7.800,00
	6/10/2005

	3.119,40
	2/5/2005

	825,00
	1/9/2005

	1.690,00
	10/8/2005

	1.146,05
	11/10/2005

	48,52
	29/3/2005

	198,37
	25/5/2005

	6.600,00
	8/9/2005

	522,00
	25/8/2005

	900,00
	1/12/2005

	57,30
	11/4/2005

	30,20
	18/3/2005

	5.498,25
	23/11/2004

9.3. fixar o prazo de 15 (quinze) dias, a contar da data da notificação, para que o município comprove, perante o Tribunal, o recolhimento das referidas quantias aos cofres do Fundo Municipal de Saúde de João Pessoa, nos termos do art. 23, inciso III, alínea "a", da Lei 8.443/1992 c/c o art. 214, inciso III, alínea "a", do Regimento Interno do TCU (RI/TCU) ;
9.4. autorizar a cobrança judicial da dívida, caso não atendida a notificação, nos termos do art. 28, inciso II, da Lei 8.443/1992;
9.5. expedir quitação do débito a que se refere o item 9.4.1 do Acórdão 1713/2015-TCU-Primeira Câmara à Sra. Shirlene Dantas Gadelha, nos termos do art. 27 da Lei 8.443/92 c/c o art. 218 do RI/TCU;
9.7. encaminhar cópia desta deliberação à responsável indicada no item anterior, à Prefeitura Municipal de João Pessoa, ao Fundo Municipal de Saúde e ao Procurador-Chefe da Procuradoria da República no Estado da Paraíba, neste caso, nos termos do art. 16, § 3º, da Lei 8.443/1992 c/c o art. 209, § 7º, do Regimento Interno do TCU, para adoção das medidas que entender cabíveis.

Tomada de contas especial instaurada em virtude de diversas irregularidades ocorridas na liquidação e pagamento de despesas realizadas pela Secretaria Municipal de Saúde de João Pessoa/PB custeadas com recursos do Sistema Único de Saúde (SUS).

Primeira Câmara

Município de João Pessoa - PB.

3. Responsáveis: Abraão Cavalcanti de Lacerda (XXX.297.894-XX); Antônio Augusto de Arroxelas Macêdo (XXX.590.024-XX); Antônio Hervázio Bezerra Cavalcanti (XXX.040.194-XX); Antônio de Pádua Leite Ramalho (XXX.549.844-XX); Arnaldo Luiz Rosas de Albuquerque (XXX.701.674-XX); Berlandia Ferreira Lima (XXX.137.874-XX); Cícero de Lucena Filho (XXX.488.324-XX); Dimas Gomes de Araújo (XXX.840.387-XX); Eudes Dutra de Lima (XXX.875.644-XX); Flávia de Oliveira Lopes Cahino (XXX.927.494-XX); Guilherme Travassos Sarinho (XXX.138.674-XX); Hermes Galvão de Sá Filho (XXX.878.384-XX); Inaldo de Souza Brito (XXX.300.014-XX); Jairo George Gama (XXX.495.934-XX); Jetmed Comercio e Servicos Ltda. (05.399.426/0001-83); José Carlos Maciel de Carvalho (XXX.152.544-XX); Key France de Paula Maia (XXX.442.194-XX); Liomar Lira Mendes Braga (XXX.326.104-XX); Lizete Vieira Lopes (XXX.376.484-XX); Luiz Carlos Chaves da Silva (XXX.946.904-XX); Luiz Gonzaga do Nascimento (XXX.954.384-XX); Maria José Brito Tavares (XXX.638.094-XX); Maria das Graças Andrade Diniz (XXX.120.604-XX); Otávio Antônio Azevedo de Sá Leitão (XXX.543.494-XX); Pedro Gomes Bessa (XXX.821.204-XX); Município de João Pessoa - PB (08.778.326/0001-56); Ricardo José Brindeiro de Araújo (XXX.906.314-XX); Roseana Maria Barbosa Meira (XXX.489.534-XX); Shirlene Dantas Gadelha (XXX.069.654-XX); Simone de Figueiredo Vanderlei (XXX.843.494-XX); Temístocles Batista Cavalcanti (XXX.258.364-XX); Wilka Rodrigues de Medeiros (XXX.379.804-XX).

13.1. Ministros presentes: Walton Alencar Rodrigues (Presidente), Benjamin Zymler (Relator), Jorge Oliveira e Jhonatan de Jesus.
13.2. Ministro-Substituto presente: Augusto Sherman Cavalcanti.

BENJAMIN ZYMLER

Cuidam os autos de tomada de contas especial instaurada em atenção ao subitem 9.2 do Acórdão 546/2009-TCU-Plenário, lavrado no âmbito do TC Processo 029.611/2006-4, que trata de representação formulada pela Controladoria Geral da União no Estado da Paraíba acerca de supostas irregularidades ocorridas na Secretaria Municipal de Saúde de João Pessoa/PB, apontadas no Relatório de Ação e Controle 000190.019939/2005-71.
2.	No âmbito do presente feito, foi promovida, por força de despacho do Ministro Augusto Nardes, então Relator do processo,  a citação dos Srs. Eudes Dutra de Lima, Dimas Gomes de Araújo, Key France de Paula Maia, Shirlene Dantas Gadelha Navarro, Antonio de Pádua Leite Ramalho, Guilherme Travassos Sarinho, Luiz Carlos Chaves da Silva, Antonio Hervásio Bezerra Cavalcanti, Hermes Galvão de Sá Filho, Antonio Augusto Arroxelas Macedo, José Carlos Maciel de Carvalho, Jairo George Gama, Arnaldo Luiz Rosas de Albuquerque, Maria das Graças Andrade Diniz e Inaldo de Souza Brito e das sociedades empresárias Medcenter Comércio e Serviço Ltda., Maxmed Comércio de Materiais Médicos Ltda., Vitrans Limpeza e Conservadora de Imóveis Ltda. e Jetmed Comércio e Serviços Ltda., em virtude de diversas irregularidades ocorridas na liquidação e pagamento de despesas realizadas pela Secretaria Municipal de Saúde de João Pessoa/PB custeadas com recursos do Sistema Único de Saúde (SUS) .
3.	Outrossim, foi efetuada a citação do Município de João Pessoa, na pessoa de seu representante legal, Sr. José Luciano Agra de Oliveira, Prefeito Municipal, por ter se beneficiado (o município) de várias compras e serviços realizados no âmbito da Secretaria Municipal de Saúde, custeados com recursos do Piso de Atenção Básica, cujos fins não estavam relacionados às ações finalísticas do programa.
4.	Após o encaminhamento das respostas, o Tribunal decidiu, por meio do Acórdão 1713/2015-TCU-Primeira Câmara:
	"9.1. considerar revéis o Município de João Pessoa, o Sr. Dimas Gomes de Araújo e a Sra. Key France de Paula Maia, de acordo com o art. 12, § 3º, da Lei 8.443/1992;
	9.2. excluir da relação processual as sociedades empresárias Medcenter Comércio e Serviços Ltda., Vitrans Limpeza e Conservadora Ltda. e Maxmed Comercio de materiais Médicos Ltda.;
	9.3. nos termos do arts. 1º, inciso I; 16, inciso II; 18 e 23, inciso II, da Lei 8.443/1992, c/c os arts. 1º, inciso I; 208 e 214, inciso II, do Regimento Interno/TCU, julgar regulares com ressalva as contas dos Srs. Antonio Augusto Arroxelas, Antonio de Pádua Leite Ramalho, Antonio Hervásio Bezerra Cavalcanti, Dimas Gomes de Araújo, Eudes Dutra de Lima, Guilherme Travassos Sarinho, Key France de Paula Maia, Inaldo de Souza Brito e Maria das Graças Andrade Diniz, dando-lhes quitação;
	9.4. com fundamento nos arts. 1º, inciso I; 16, inciso III, alínea "c"; 19 e 23, inciso III, todos da Lei nº 8.443/1992, julgar irregulares as contas dos Srs. Arnaldo Luiz Rosas de Albuquerque, Hermes Galvão de Sá Filho, Jairo George Gama, José Carlos Maciel de Carvalho, Luiz Carlos Chaves da Silva e Shirlene Dantas Gadelha e da sociedade empresária Jetmed Comércio e Serviços Ltda. e condená-los ao pagamento das quantias a seguir especificadas, com a incidência dos devidos encargos legais, calculados a partir das datas correspondentes até o efetivo recolhimento, na forma da legislação em vigor:
	9.4.1. Sra. Shirlene Dantas Gadelha:
	
	Valor histórico (R$) 
	Data de ocorrência

	50,00
	9/3/2004

	1.500,00
	28/10/2004

	1.000,00
	28/11/2004

	9.4.2. Sr. Luiz Carlos Chaves da Silva:
	Valor Histórico (R$) 
	Data de ocorrência

	190,00
	9/4/2003

	1.500,00
	30/6/2003

	360,00
	12/9/2003

	680,00
	24/12/2003

	600,00
	5/3/2004

	9.4.3. Srs. Arnaldo Luiz Rosas de Albuquerque e Hermes Galvão de Sá Filho e Jetmed Comércio e Serviços Ltda.:
	Valor Histórico (R$) 
	Data de ocorrência

	2.000,00
	14/9/2004

	9.4.4. Srs. José Carlos Maciel de Carvalho e Hermes Galvão de Sá Filho e Jetmed Comércio e Serviços Ltda.:
	Valor Histórico (R$) 
	Data de ocorrência

	3.300,00
	15/7/2004

	3.300,00
	15/9/2004

	4.099,90
	15/7/2004

	4.099,90
	14/9/2004

	9.4.5. Srs. Jairo George da Gama e Hermes Galvão de Sá Filho e Jetmed Comércio e Serviços Ltda.:
	Valor Histórico (R$) 
	Data de ocorrência

	2.000,00
	15/7/2004

	2.000,00
	14/9/2004

	9.4.6. Sr. Hermes Galvão de Sá Filho e Jetmed Comércio e Serviços Ltda.:
	Valor Histórico (R$) 
	Data de ocorrência

	3.000,00
	15/7/2004

	3.000,00
	14/9/2004

	2.000,00
	15/7/2004

	9.5. fixar o prazo de 15 (quinze) dias, a contar da data da notificação, para que os responsáveis de que trata o subitem anterior comprovem, perante o Tribunal, o recolhimento das referidas quantias aos cofres do Fundo Municipal de Saúde do Município de João Pessoa, nos termos do art. 23, inciso III, alínea "a", da Lei 8.443/1992 c/c o art. 214, inciso III, alínea "a", do Regimento Interno do TCU (RI/TCU) ;
	9.6. autorizar a cobrança judicial das dívidas, caso não atendidas as notificações, nos termos do art. 28, inciso II, da Lei 8.443/1992;
	9.7. autorizar, desde já, caso venha a ser solicitado, o parcelamento das dívidas em até 36 (trinta e seis) parcelas mensais, nos termos do art. 217 do RI/TCU, com a incidência sobre cada parcela dos devidos encargos legais até o efetivo pagamento, esclarecendo que a falta de pagamento de qualquer parcela importará no vencimento antecipado do saldo devedor (§ 2º do art. 217 do RI/TCU) ;
	9.8 fixar novo e improrrogável prazo de 15 (quinze) dias, a contar da notificação, com fundamento no art. 12, §§ 1º e 2º, da Lei 8.443/1992 e art. 202, §§ 2º e 3º, do Regimento Interno, para que o Município de João Pessoa efetue e comprove, perante este Tribunal, o recolhimento da quantia a seguir especificada aos cofres do Fundo Municipal de Saúde de João Pessoa atualizada monetariamente a partir da data indicada até a data do efetivo recolhimento, na forma prevista na legislação em vigor:
	Valor Histórico (R$) 
	Data de ocorrência

	7.800,00
	6/10/2005

	3.119,40
	2/5/2005

	825,00
	1/9/2005

	1.690,00
	10/8/2005

	1.146,05
	11/10/2005

	48,52
	29/3/2005

	198,37
	25/5/2005

	6.600,00
	8/9/2005

	522,00
	25/8/2005

	900,00
	1/12/2005

	57,30
	11/4/2005

	30,20
	18/3/2005

	5.498,25
	23/11/2004

	[...]"
5.	Posteriormente, o Tribunal lavrou o Acórdão 4975/2015-TCU-Primeira Câmara, corrigindo erros materiais na aludida deliberação; o Acórdão 6086/2016-TCU-Primeira Câmara, conhecendo e rejeitando embargos de declaração opostos ao Acórdão 1713/2015-TCU-Primeira Câmara; o Acórdão 11138/2017-TCU-Primeira Câmara, promovendo a correção de inexatidões materiais na última decisão; e, por fim, o Acórdão 504/2020-TCU-Primeira Câmara, conhecendo e negando provimento a recursos de reconsideração contra o Acórdão 1713/2015-TCU-Primeira Câmara.
6.	Na sequência, a Unidade de Auditoria Especializada em Tomada de Contas Especial (AudTCE) verificou que houve o recolhimento do débito por parte da Sra. Shirlene Dantas Gadelha e que o Município de João Pessoa/PB não havia demonstrado o pagamento da dívida que lhe fora imputada, no prazo especificado. Transcrevo excerto da instrução do auditor da aludida unidade técnica, com os ajustes de forma que entendi pertinentes:
"3.	Ao compulsar os autos, verificou-se que o município de João Pessoa não recolheu o débito a que se refere o item 9.8 do Acórdão 1713/2015-TCU-Primeira Câmara, a despeito de ter sido regularmente notificado por meio do Ofício 0007/2016-TCU/Secex-PB, de 5/1/2016 (peças 302 e 311) .
4.	Em razão do relatado no item anterior, será sugerido ao Tribunal que, com fundamento nos arts. 1º, inciso I, 16, inciso III, alíneas "b" e "c" da Lei 8.443/1992 c/c os arts. 19 e 23, inciso III, da mesma lei, e com arts. 1º, inciso I, 209, inciso III, 210 e 214, inciso III, do Regimento Interno do TCU, se manifeste pela irregularidade das contas do município de João Pessoa, condenando-o ao pagamento das quantias abaixo especificadas, com a fixação do prazo de quinze dias, a contar da notificação, para comprovar, perante este Tribunal (art. 214, inciso III, alínea "a", do Regimento Interno) , o recolhimento da dívida aos cofres do Fundo Municipal de Saúde de João Pessoa, atualizada monetariamente e acrescida dos juros de mora, calculados a partir das datas discriminadas, até a data do efetivo recolhimento, na forma prevista na legislação em vigor:
	Valor Histórico (R$) 
	Data de ocorrência

	7.800,00
	6/10/2005

	3.119,40
	2/5/2005

	825,00
	1/9/2005

	1.690,00
	10/8/2005

	1.146,05
	11/10/2005

	48,52
	29/3/2005

	198,37
	25/5/2005

	6.600,00
	8/9/2005

	522,00
	25/8/2005

	900,00
	1/12/2005

	57,30
	11/4/2005

	30,20
	18/3/2005

	5.498,25
	23/11/2004

5.	No que tange à responsável Shirlene Dantas Gadelha, a documentação carreada aos autos pela Secretaria de Gestão de Processos - Seproc/Secef (peça 618) revela que o débito que lhe foi imputado pelo item 9.4.1 do Acórdão 1713/2015-TCU-Primeira Câmara foi praticamente recolhido, restando um saldo devedor irrisório, em 6/2/2023, no valor de R$ 83,78. Dessa forma, sugere-se ao Tribunal a expedição de quitação da dívida, nos termos do art. 27 da Lei 8.443/92 c/c o art. 218 do RITCU. Quanto ao resíduo anteriormente citado, propõe a aplicação do princípio da insignificância/bagatela. 
6.	Por fim, quanto ao responsável Jairo George Gama, faz-se necessário destacar que os recolhimentos do débito que lhe foi imputado estão sendo efetuados de forma parcelada, razão pela qual, após a deliberação do Tribunal, o processo deve ser remetido à Secretaria de Gestão de Processos/Secef para que os pagamentos sejam objeto de acompanhamento.
7.	Em face do exposto, submetemos o presente processo à consideração superior, para posterior envio ao Relator, via MPTCU, com as seguintes propostas:
	a) expedir quitação do débito a que se refere o item 9.4.1 do Acórdão 1713/2015-TCU-Primeira Câmara à Sra. Shirlene Dantas Gadelha, nos termos do art. 27 da Lei 8.443/92 c/c o art. 218 do RI/TCU;
	b) aplicar, em relação ao saldo residual de R$ 83,78, em 6/2/2023, o princípio da bagatela/insignificância; e
	c) com fundamento nos arts. 1º, inciso I, 16, inciso III, alíneas "b" e "c" da Lei 8.443/1992 c/c os arts. 19 e 23, inciso III, da mesma lei, e com arts. 1º, inciso I, 209, inciso III, 210 e 214, inciso III, do Regimento Interno do TCU, julgar irregulares as contas do município de João Pessoa, condenando-o ao pagamento das quantias abaixo especificadas, com a fixação do prazo de quinze dias, a contar da notificação, para comprovar, perante este Tribunal (art. 214, inciso III, alínea "a", do Regimento Interno) , o recolhimento da dívida aos cofres do Fundo Municipal de Saúde de João Pessoa, atualizada monetariamente e acrescida dos juros de mora, calculados a partir das datas discriminadas, até a data do efetivo recolhimento, na forma prevista na legislação em vigor:
	Valor Histórico (R$) 
	Data de ocorrência

	7.800,00
	6/10/2005

	3.119,40
	2/5/2005

	825,00
	1/9/2005

	1.690,00
	10/8/2005

	1.146,05
	11/10/2005

	48,52
	29/3/2005

	198,37
	25/5/2005

	6.600,00
	8/9/2005

	522,00
	25/8/2005

	900,00
	1/12/2005

	57,30
	11/4/2005

	30,20
	18/3/2005

	5.498,25
	23/11/2004

		d) após a deliberação a ser prolatada pelo Tribunal, encaminhar os presentes autos à Secretaria de Gestão de Processos - Seproc/Secef para a adoção dos procedimentos a seu cargo."
7.	O corpo diretivo da Unidade de Auditoria Especializada em Tomada de Contas Especial (AudTCE) aquiesceu ao aludido encaminhamento.
8.	O Ministério Público também concordou com a proposta formulada pela unidade técnica, tendo apenas registrado "a juntada de comprovantes de recolhimento parcelado do débito pelo responsável Sr. Jairo George Gama (peças 622 e seguintes) , o que deverá ser objeto de acompanhamento pela unidade técnica especializada (Secretaria de Gestão de Processos/Secef) após a deliberação que vier a ser proferida pelo Tribunal, como ressaltado no item 6 da instrução (peça 620, p. 4) ".
	É o relatório.

José Guedes Dias (OAB/PB 4.425), Francisco C de Sousa (OAB/PB 8.035), Luciana Emília de Carvalho Torres Galindo Coutinho (OAB/PB 5541), Antônio Gabínio Neto (OAB/PB 3.766), Washington Luís Soares Ramalho (OAB/PB 6589), Luciana Emília de Carvalho Torres Galindo Coutinho (OAB/PB 5541), Lissandro de Queiroz Mota (OAB/PB 13.379), Flávia Raquel Oliveira de Arroxelas Macedo (OAB/PB 16.361) e Zilma de Vasconcelos Barros (OAB/PB 8836), Rinaldo Mouzalas de Souza e Silva (OAB/PB 11.589), Valberto Alves de Azevedo Filho (OAB/PB 11.477), Vital Borba de Araújo Júnior (OAB/PB 11.783), Daniel Sampaio de Azevedo (OAB/PB 13.500), Silvano Fonseca Clementino (OAB/PB 14.384), Amanda Luna Torres (OAB/PB 15.400), Renata Torres da Costa Mangueira (OAB/PB 15.542),  Isabelli Cruz de Souza Neves (OAB/PB 12.708), Raissa Tuanny Macedo (OAB/PB 15.249), Ricardo de Almeida Fernandes (OAB/PB 16.460), Soraya Chaves de Sousa Alves (OAB/PB 10.576), Luanna Cristina Ugulino Alves (OAB/PB 15.306), Antônio Barbosa de Araújo (OAB/PB 6053), Demétrius Faustino de Souza (OAB/PB 8637).

Procurador Marinus Eduardo De Vries Marsico.

TOMADA DE CONTAS ESPECIAL. IRREGULARIDADES NA APLICAÇÃO DE RECURSOS REPASSADOS AO MUNICÍPIO DE JOÃO PESSOA/PB NO ÂMBITO DO SISTEMA ÚNICO DE SAÚDE. CONTAS JULGADAS IRREGULARES COM IMPUTAÇÃO DE DÉBITO. FIXAÇÃO DE NOVO E IMPRORROGÁVEL PRAZO PARA QUE O MUNICÍPIO DE JOÃO PESSOA/PB PROVIDENCIASSE O RECOLHIMENTO DA DÍVIDA. NÃO PAGAMENTO DA DÍVIDA PELO ENTE MUNICIPAL. COMPROVAÇÃO DO PAGAMENTO DO DÉBITO POR UM DOS RESPONSÁVEIS. JULGAMENTO DAS CONTAS DO MUNICÍPIO PELA IRREGULARIDADE COM IMPUTAÇÃO DO DÉBITO. QUITAÇÃO À RESPONSÁVEL.

TOMADA DE CONTAS ESPECIAL (TCE)

Unidade de Auditoria Especializada em Tomada de Contas Especial (AudTCE).

Cuidam os autos de tomada de contas especial instaurada em atenção ao subitem 9.2 do Acórdão 546/2009-TCU-Plenário, lavrado no âmbito do TC Processo 029.611/2006-4, que trata de representação formulada pela Controladoria Geral da União no Estado da Paraíba acerca de supostas irregularidades ocorridas na Secretaria Municipal de Saúde de João Pessoa/PB, apontadas no Relatório de Ação e Controle 000190.019939/2005-71.
2.	No âmbito do presente feito, foi promovida, por força de despacho do Ministro Augusto Nardes, então Relator do processo,  a citação dos Srs. Eudes Dutra de Lima, Dimas Gomes de Araújo, Key France de Paula Maia, Shirlene Dantas Gadelha Navarro, Antonio de Pádua Leite Ramalho, Guilherme Travassos Sarinho, Luiz Carlos Chaves da Silva, Antonio Hervásio Bezerra Cavalcanti, Hermes Galvão de Sá Filho, Antonio Augusto Arroxelas Macedo, José Carlos Maciel de Carvalho, Jairo George Gama, Arnaldo Luiz Rosas de Albuquerque, Maria das Graças Andrade Diniz e Inaldo de Souza Brito e das sociedades empresárias Medcenter Comércio e Serviço Ltda., Maxmed Comércio de Materiais Médicos Ltda., Vitrans Limpeza e Conservadora de Imóveis Ltda. e Jetmed Comércio e Serviços Ltda., em virtude de diversas irregularidades ocorridas na liquidação e pagamento de despesas realizadas pela Secretaria Municipal de Saúde de João Pessoa/PB custeadas com recursos do Sistema Único de Saúde (SUS) .
3.	Outrossim, foi efetuada a citação do Município de João Pessoa, na pessoa de seu representante legal, Sr. José Luciano Agra de Oliveira, Prefeito Municipal, por ter se beneficiado (o município) de várias compras e serviços realizados no âmbito da Secretaria Municipal de Saúde, custeados com recursos do Piso de Atenção Básica, cujos fins não estavam relacionados às ações finalísticas do programa.
4.	Após o encaminhamento das respostas, o Tribunal decidiu, por meio do Acórdão 1713/2015-TCU-Primeira Câmara, no que interessa ao deslinde do processo nesta etapa:
a)	julgar irregulares as contas dos Srs. Arnaldo Luiz Rosas de Albuquerque, Hermes Galvão de Sá Filho, Jairo George Gama, José Carlos Maciel de Carvalho, Luiz Carlos Chaves da Silva e Shirlene Dantas Gadelha e da sociedade empresária Jetmed Comércio e Serviços Ltda. e condená-los ao pagamento das quantias especificadas; e 
b)	fixar novo e improrrogável prazo de 15 (quinze) dias, a contar da notificação, para que o Município de João Pessoa efetuasse e comprovasse, perante este Tribunal, o recolhimento da quantia indicada aos cofres do Fundo Municipal de Saúde de João Pessoa.
5.	Posteriormente, o Tribunal lavrou o Acórdão 4975/2015-TCU-Primeira Câmara, corrigindo erros materiais na aludida deliberação; o Acórdão 6086/2016-TCU-Primeira Câmara, conhecendo e rejeitando embargos de declaração opostos ao Acórdão 1713/2015-TCU-Primeira Câmara; o Acórdão 11138/2017-TCU-Primeira Câmara, promovendo a correção de inexatidões materiais na última decisão; e, por fim, o Acórdão 504/2020-TCU-Primeira Câmara, conhecendo e negando provimento a recursos de reconsideração contra o Acórdão 1713/2015-TCU-Primeira Câmara.
6.	Na sequência, a AudTCE verificou que houve o recolhimento do débito por parte da Sra. Shirlene Dantas Gadelha e que o Município de João Pessoa/PB não havia demonstrado o pagamento da quantia que lhe fora imputada, no prazo especificado. 
7.	Nesse contexto, alvitrou que fosse expedida quitação da dívida da aludida gestora, nos termos do art. 27 da Lei 8.443/92 c/c o art. 218 do RI/TCU; e que as contas do ente municipal fossem julgadas irregulares, com a imputação do débito consignado no item 9.8 do Acórdão 1713/2015-TCU-Primeira Câmara.
8.	O corpo diretivo da unidade técnica e o MPTCU aquiesceram ao aludido encaminhamento.
9.	Feito esse necessário resumo, passo a decidir.
10.	Considerando que a Sra. Shirlene Dantas Gadelha logrou comprovar o pagamento do débito que lhe foi atribuído, a despeito da diferença residual verificada, julgo pertinente expedir quitação à gestora, na forma proposta.
11.	Por outro lado, considerando que o Município de João Pessoa não promoveu o pagamento da dívida apurada, no prazo improrrogável de quinze dias que lhe foi concedido, não há outra medida a não ser dar seguimento ao processo, com vistas ao julgamento de suas contas pela irregularidade, com  a sua consequente condenação em débito.
12.	Diante de todo o exposto, VOTO por que seja adotada a deliberação que ora submeto a este Colegiado. 
TCU, Sala das Sessões, em 11 de abril de 2023.
BENJAMIN ZYMLER 
Relator